Inventaris van de archieven van Curaçao, Bonaire en Aruba, (1771) 1828-1845 (1914)
Nationaal Archief, Den Haag
- ARCHIEF VAN DE WEES-, ONBEHEERDE EN DESOLATE BOEDELKAMER, 1828-1870 (1876), I.
  In 1870 kwamen er grote veranderingen tot stand. De invoering van een nieuwe wetgeving in de kolonie, waaronder het Burgerlijk Wetboek, in mei 1869, had tot gevolg dat de weeskamers op Curaçao, nadat in het beheer der boedels was voorzien, zouden worden opgeheven.
  De weeskamers bleven echter na 1 mei 1869 nog enige tijd bestaan, op grond van de artt. 12 en 19 van de "Bepalingen op den overgang van de vroegere tot de nieuwe wetgeving". De gouverneur kreeg de bevoegdheid de kamers op te heffen, "zoodra het getal der door de weesmeesters uitgeoefende voogdijen en gevoerde administratiën een voldoende vermindering had ondergaan". De administratie der fondsen, toebehorende aan particulieren, en van het daarmede in dadelijk verband gebrachte garantie-kapitaal, wordt nu losgemaakt van de Weeskamer en ondergebracht in een als "zedelijk lichaam" omschreven Hypotheekbank. De oprichting van de Hypotheekbank vond middels een Keur plaats en trad op 1 juli in werking.
  PB 1868 nr. 16 en 1870 nr. 3; Schiltkamp (1976).
  Bij gouverneursbesluit van 8 juli 1870 werd aan het bestuur van de Weeskamer met ingang van 1 juli eervol ontslag verleend. Alleen de weesmeester, nu in de functie van administrateur van de Hypotheekbank van Curaçao, bleef gehandhaafd.
  ARA Archieven van Curaçao en de onderhorige eilanden Bonaire en Aruba na 1828, inv. 913 fo. 206 en 216 (gouverneursbesluiten van respectievelijk 8 en 20 juni 1870). Zie voor de werkzaamheden van de administrateur, de artt. 25-49 van de Keur op de Hypotheekbank van Curaçao (PB 1870 no. 3).
  De opheffing en liquidatie van de Wees-, Onbeheerde- en Desolate Boedelkamer met ingang van 1 september 1876, werd bij gouverneursbesluit van 15/16 december 1875 vastgelegd. De weesmeester, bijgestaan door de ambtenaren van de per 1 januari 1876 opgeheven Hypotheekbank van Curaçao, waarvan de fondsen steeds met die van de genoemde Weeskamer onder één administratie waren gebleven, werd gedurende het jaar 1876 onder toezicht van het koloniale bestuur met de liquidatie belast.
  Het beheer van de fondsen, die vóór 1 november 1876 niet door de belanghebbenden in ontvangst waren genomen, zouden door de weesmeester-liquidateur, op naam van de daartoe gerechtigde of op wier naam zij geboekt stonden, worden overgebracht naar de inmiddels bij koloniale verordening van 16/17 september 1875 door particulieren opgerichte Curaçaosche Hypotheekbank (art. 5).
  De archieven van de opgeheven Wees-, Onbeheerde- en Desolate Boedelkamer werden, voor zover deze betrekking hadden op de in art. 5 van het gouverneursbesluit van 15 december 1875 genoemde fondsen, door de weesmeester-liquidateur vóór 1 januari 1877 bij de gouvernementssecretarie ter bewaring gedeponeerd (art. 7).
  PB 1875 nr. 26.
  Bij gouverneursbesluit van 30 december 1876 werd echter bepaald dat, voor zover die archieven met die van de opgeheven Hypotheekbank van Curaçao in dezelfde boeken verenigd zijn, door de weesmeester-liquidateur van de Weeskamer vóór 1 januari 1877 gedeponeerd zouden worden bij de Curaçaosche Hypotheekbank (art. 7). Tenslotte werd bij gouverneursbesluit van 9/11 april 1877 het eerder genoemde besluit in die zin gewijzigd dat de genoemde archieven door het bestuur van de Curaçaosche Hypotheekbank vóór 1 mei 1877 bij de gouvernementssecretarie zouden worden gedeponeerd, waar de archieven konden worden geraadpleegd.
  PB 1876 nr. 20 en PB 1877 nr. 9.
  - Minuut-notulen van de vergaderingen van het college van de Wees-, Onbeheerde- en Desolate Boedelkamer. Met bijlagen, 1828-1870; 875-913; 39 banden
    - 1828 maart 28 - 1833 april 22., 875
      Zwaar beschadigd. Inv. nr. 875 bevat alleen bijlagen; de notulen ontbreken.
    - 1833 mei 23 - december 12., 876
      Zwaar beschadigd.
    - 1834 februari 5 - december 10., 877
    - 1835 januari 7 - december 10., 878
    - 1836 januari 6 - december 15., 879
    - 1837 februari 1 - december 7., 880
    - 1838 januari 6 - december 6., 881
    - 1839 februari 7 - december 9., 882
    - 1840 januari 11 - december 31., 883
    - 1841 maart 1 - december 31., 884
    - 1842 februari 26 - oktober 1., 885
    - 1843 januari 16 - december 21., 886
    - 1844 januari 29 - oktober 9., 887
    - 1845 maart 11 - december 30., 888
      Beschadigd.
    - 1846 januari 26 - december 24., 889
      Beschadigd. Met inhoudsopgave van de bijlagen.
    - 1847 februari 17 - september 8., 890
    - 1848 februari 28 - juli 29., 891
      Met inhoudsopgave van de bijlagen.
    - 1849 maart 24 - mei 11., 892
    - 1850 januari 7 - december 20., 893
    - 1851 januari 17 - december 19., 894
    - 1852 januari 10 - december 17., 895
    - 1853 januari 21 - december 23., 896
    - 1854 januari 20 - december 30., 897
    - 1855 februari 12 - december 21., 898
    - 1856 februari 15 - december 19., 899
    - 1857 februari 20 - december 4., 900
    - 1858 januari 8 - december 17., 901
    - 1859 januari 14 - december 1., 902
    - 1860 januari 5 - november 8., 903
    - 1861 januari 3 - november 14., 904
    - 1862 januari 9 - oktober 16., 905
    - 1863 januari 5 - december 29., 906
    - 1864 mei 12; december 15., 907
    - 1865 maart 9 - november 9., 908
    - 1866 februari 8 - november 8., 909
    - 1867 maart 14 - november 14., 910
    - 1868 februari 13 - november 12., 911
    - 1869 januari 14 - november 11., 912
    - 1870 januari 13 - juni 29., 913
  - Chronologisch repertorium op de ingekomen stukken (extract-notulen, extract-journalen, beschikkingen en besluiten) van het gouvernement, 1782-1867; 914; 1 deel
  - Conceptbrief van [...] Naar, zoon van J. Naar, over de borgstelling ten behoeve van Willem de Mey, 1852 mei; 1311; 1 stuk
  - Kopieboeken van uitgaande brieven van het college van de Wees-, Onbeheerde- en Desolate Boedelkamer, 1817-1870; 915-921B; 7 delen
    - 1817 mei 14 - 1834 februari 16., 915
    - 1834 maart 6 - 1840 december 31., 916
    - 1840 december 31 - 1843 december 28., 917
    - 1844 januari 3 - 1852 mei 29., 918
    - 1852 juni 16 - 1858 juni 5., 919
    - 1858 juni 5 - 1863 augustus 20., 920
    - 1863 augustus 22 - 1870 januari 10, 921A
    - Concepten van uitgaande brieven, 1865, 1869, 921B; 1 omslag
  - Kopieboeken van uitgaande brieven van de weesmeesters, 1771-1841; 922-923B; 2 delen en 1 omslag
    De inv. nrs. 922 en 923A maakten oorspronkelijk deel uit van de Archieven van Curaçao tot 1828; beide nrs. zijn waarschijnlijk door latere verzending uit Curaçao in 1929 in de Archieven van Curaçao na 1828 terecht gekomen. De brieven zijn voornamelijk gericht aan particulieren te Curaçao en elders.
    - 1771 december 5 - 1821 januari 29., 922
      Gemerkt: A.
    - 1821 januari - 1839 februari 14, 923A
      Gemerkt: B. Met onvolledige alfabetische naamindex.
    - Afschriften van uitgaande brieven van het college van de Wees-, Onbeheerde- en Desolate Boedelkamer aan de gezaghebber, de directie van de Bank en particulieren, 1840 mei 30 -1841 maart 19, 923B; 1 omslag
  - Journalen, 1826-1876; 941-944; 4 delen
    - 1816-1831., 941
    - 1832-1847., 942
    - 1848-1860., 943
    - 1861-1876., 944
  - Klad-grootboeken, 1813-1845; 951-952; 2 delen
    - 1813-1840., 951
    - 1841-1845., 952
  - Grootboeken, 1816-1876; 945-949; 5 delen
    - 1816-1831., 945
      Met alfabetische naamindex.
    - 1832-1847., 946
    - 1848-1860., 947
    - 1861-1869., 948
    - 1870-1876., 949
  - "Memoriaal". Kasboeken, 1816-1874; 924-927; 4 delen
    - 1816-1831., 924
    - 1832-1847., 925
    - 1848-1860., 926
    - 1861-1874., 927
  - Klad-kasrekeningboeken, 1828-1870; 928-940; 1 pak en 12 delen
    - 1841 januari 1 - 1845 april 17., 928
    - 1845 april 18 - 1850 december 31., 929
    - 1851 januari 2 - 1853 mei 31., 930
    - 1853 juni 1 - 1857 november 30., 931
    - 1857 december 1 - 1860 december 31., 932
    - 1861 januari 2 - 1862 november 30., 933
    - 1862 december 1 - 1863 december 31., 934
    - 1864 januari 1 - 1865 juni 30., 935
    - 1865 juli 1 - 1866 september 2., 936
    - 1866 oktober 1 - 1867 december 31., 937
    - 1868 januari 2 - 1869 april 30., 938
    - 1869 mei 1 - 1870 juni 30., 939
    - 1828 januari 3 - 1840 december 28. 1 pak, 940
      Het pak bevat voor ieder jaar één katern.
  - Klad-boedelrekeningboek, 1818-1845; 950; 1 deel
    Met alfabetische naamindex. In het inv. nr. 950 wordt regelmatig verwezen naar de folio's van inv. nrs. 953 en 954, waar de boedelrekeningen van inv. nr. 950 zijn "afgedaan".
  - Boedelrekeningboeken, 1822-1869; 953-955; 3 delen
    - 1822-1840., 953
    - 1841-1859., 954
    - 1860-1869., 955
  - Boedelrekeningen. Met bijlagen, 1828-1869; 956A-968; 13 pakken
    - 1828, 956A
      1828:
      Maria Olaria Albertus, 1828
      Fransico Beltrand, 1824-1828
      Salomon Bulte, 1815-1828
      Mourents E. Franken, 1825-1828
      Maria Martina, 1825-1827
      Hendrik Lodewijk Neuman, 1805-1828
      Maria Magdalena Munnikhoven, weduwe van P.A. Quant, 1800-1828
      Jeosuah en Joseph Peixotte, 1827-1828
      Hendrik Samson, 1828
      Helena Elisabeth Schuman, weduwe van J. Martijn, 1794-1828
      Juan Girigorio St. Jago, 1828
      Stephanus M. Specht, echtgenoot van Paulina Wilhelmina Wahl, 1828
      William Turner, 1823-1828
      Cathalina Ursula, weduwe van J.B. Nolet, 1828
      Theodorus Vaerst, 1819-1828.
    - 1829, 956B
      1829:
      Anna Hendrina Babin, 1823-1829
      Michiel Godfried Hoyer, 1819-1829
      Maria Angela, 1828-1829
      Isaac M. Obediente, 1814-1833
      Zie ook inv. nr. 958.
      C.L. Parker, 1825-1832
      Frederik Wilhelm Recao, 1823-1829.
    - 1830, 957A
      1830:
      Eva Arendsz, weduwe van W. Lacrum, 1791-1830
      Daniel Gomes Casseres, 1829-1830
      David van Salomon de Castro, 1830
      Ridchard Conn, 1830
      Abraham Evertsz, 1830
      Jan Frederik Hageman, 1830.
      De rekening-courant van de boedel ontbreekt.
      Susanna Jacoba Hansz, weduwe van M. Charje, 1791-1830
      Maria Wilhelmina Kamphuysen, weduwe van J.A. Engelbron, 1822-1830
      Jan Christiaan Kraneman, 1829-1830
      Johanna Laan, weduwe van R. Raven, 1810-1830
      Anthonetje Maduro, 1829-1830
      Cornelia Wilhelmina Striddels, weduwe van C. Ringeling, 1824-1830.
    - 1831-1832, 957B
      1831:
      Maria Gracia Andries, 1815-1831
      José Anthonij, 1830-1831
      Robert Conn, 1828-1831
      Joseph Möller, 1828-1831
      Antonetje Monsanto, 1824-1831
      Wilhelmina den Uyl, 1814-1831
      1832:
      José Modeste Beloque, 1832
      Lea Rodriguez da Costa, weduwe van A. Pinedo, 1831-1832
      Esther van Isaac Gomes, weduwe van J. de Crasto, 1829-1832
      Charles Halck, 1831-1832
      Willem Lingstuyl, 1823-1832
      Hanna van Isaac Levy Maduro, weduwe van D. Henriquez, 1832
      Maria Gabriëla Martin, 1831-1832
      Gerard Raven, 1832
      Zie ook inv. nr. 959.
      Louis Schlemm, 1813-1832
      William Smith, 1821-1832
      Maria Magdalena Touro, 1831-1832.
    - 1833 deel 1, 958A
      Fernando Chatelain, 1833
      David van Moses de Castro, 1832-1833
      Sara Lopes Dias, 1833
      Gerbrecht Hansz, weduwe van W. Raven, 1833
      Angenieta Hennik, 1824-1833
      M.H. Hermes, weduwe van N. Verplaats, 1833
      J.N.C. Jutting, 1832-1833
      Joseph Clement Leyba, 1833
      Elisabeth Fransisca Martin, 1830-1834
      Isaac Marten Obediente, 1832-1833
      Petrona Pietje,1832-1834
      Zie ook inv. nr. 963D (1847).
      Maria Schreuder, weduwe van D.C. Neuman, 1833-1834
      Jeosuah de Sola, 1829-1833
      Daniël Specht, 1804-1833
      Gabriël Striddels, 1812-1830.
    - 1833 deel 2, 958B
    - 1834, 959A
      1834:
      Johanna Raphaëla Belo(s)que, 1833-1834
      David Gomes Casseres, 1834
      Gerard Martin Ellis, 1834-1835
      Helena Raphaëla, echtgenote van J.P. Evertsz, 1833-1834
      Zie ook inv. nr. 960 (1837).
      Nicolaas en Gerard Gouverneur, 1833-1834
      Jeosuah van Jeosuah Raphaël Henriquez, 1831-1834
      Johan G. Muller, 1834
      Esther Pinedo, weduwe van Haim Gabriël da Costa Gomez, 1834
      Cornelis Gerardus Evertsz Rappard, 1834
      Gerard Raven, 1834
      Maria Raven, weduwe van J.J. Hoyer, 1834
      Godlieb Jacob Usko, 1829-1834
      Jan Albert de Windt, 1833-1834
      Willem Kier de Windt, 1834.
    - 1835, 959B
      1835:
      Maria Fransisca Barbera, 1835
      Sara, Rachel en Jeosias Dovale, 1835
      David Lopes Fonseca, 1834-1835
      Anna Sophia Frederica Hueck, weduwe van J.G. Lapro, 1829-1835
      Helena Kristen, echtgenote van J.H. Walter, 1835
      Zie ook inv. nr. 963 (1847).
      Catharina Lamont, weduwe van J. Ellis, 1824-1835
      Martha Elisabeth Lamont, weduwe van B.H. Philips, 1834-1835
      C.J. Leyba, 1835
      Petrona Conception Martin, 1833-1835
      Christiaam Wilhelm Meyer, 1833-1835
      Dianora Olario, 1835
      Pieter Theodorus van Teylingen, 1835
      Frans Wijts, 1835
    - 1836, 960A
      1836:
      Maria Magdalena Anthonij, 1810-1836
      Jan Curiel, 1836
      Anna Freund, 1831-1837
      Johannes Gabriël alias Johannes da Costa Gomes, 1836
      Hendrina Hoevertsz, weduwe van J. Palm Hz, 1827-1836
      Frederik Hueck, 1835-1836
      Benjamin Jesserun, 1836
      Louis Gabriël Lagoena, 1819-1836
      Coenraad Siebert, 1793-1836
      Maria Ignasia Simon, 1822-1836
      Cornelia Spencer, 1836
      George Tevernar, echtgenoot van Maria Eustacia Pardo, 1829-1836.
    - 1837, 960B
      1837:
      Jean Pierre Evertsz, echtgenoot van Helena Raphaëla, 1837
      Ramon Garcia alias Rimon Grasia, 1837
      Angenieta van Gorcum, weduwe van H.A. Munningh, 1837-1838
      Abigael van Jacob Henriquez, weduwe van M. van J. Henriquez, 1837-1838
      David Henriquez Juliao, 1837
      Gerard Schuuurman Lindesay, 1837
      Johannes Lingstuyl Nz, 1826-1837
      Willem Lingstuyl, 1837
      Nicolaas Penso, 1826-1837
      Petronella Raven, 1825-1837
      Wijs Rotjes, 1833-1837
      Carel Willem Zeppenfeld, 1837.
    - 1838-1840., 961
      1838:
      Andries da Costa Gomez, 1838
      Maria Louisa Padron, 1838
      Jacob Jessurun Pinto, 1838
      Henry Price, 1836
      Johannes Hendrik Rosenfeld, 1836-1838
      José Maria Sierra, 1832-1838
      1839:
      Clara Elisabeth Boesem, weduwe van A. Vinck, 1839
      Maria Henrietta Charje, weduwe van J.A. Danies, 1839
      Niniet Clavier (Claverie), 1839
      Manuel van M. Alvares Correa, 1839
      Johannes Dam, 1839
      Johannes Albertus Durant, 1832-1838
      Anna Gerbrecht Hansz, weduwe van W. Raven, 1839
      Maria Jacoba Luydens, weduwe van J.H. Quast, 1807-1839
      Anna Christina Mamburg, 1796-1836
      Roza Cathalina, Pedro Pablo en Maria Roza Moré, 1839.
      Zie ook inv. nr. 962 (1841)
      Arend Hendrik Ernst Philip Schuler, 1839.
      1840:
      Johannes Hendrik Bronswinkel, 1840
      Cherie (Jereis) Busquet, 1828-1840
      Juana Ignees Gaspaar, 1828-1840
      Helena Jesus, 1840
      Manuel de la Bara, 1837-1840
      Mariana Commerentia, 1828-1840
      Gijsbert Somer Raven, 1840
      George Robertson, 1833-1840
      Martes Senior, 1825-1840
      Jannetje Geertruida Gomes Tesselaar, 1840
      Jannetje Vos, weduwe van C. Raven Hansz, 1817-1840
      Maria Cicilia Yturrando, 1840.
    - 1841-1843., 962
      1841:
      Maria Helena Sacrestina Kierwin, 1841
      Maria Helena Lambert, 1833-1841
      Remonda Elisabeth de Lange, weduwe van N. van Steenis, 1841.
      Zie ook inv. nr. 964 (1850).
      Johannes Philippus Leseur, 1827-1841
      Domingo Delgado Linaris, 1830-1841
      Roza Cathalina, Pedro Pablo en Maria Roza Moré, 1841
      Jan Aertsz Mushart, 1841.
      Jean Vence, 1841.
      Niet vermeld in het rekening-courantboek.
      1842:
      Lodewijk Boijé, 1841-1843
      Bernard Johan Brunow, 1831-1842
      Simon van der Dijs, 1842
      Hendrina Feliciano Penso, weduwe van P. St. Jago Leyba, 1825-1842.
      Mariana Schaup, weduwe van J.H. Schaup, 1841-1842
      Zie ook inv. nr. 968 (1869).
      Anna Constantia Schotborgh, weduwe van J. Schotborgh, 1842-1844.
      1843:
      Anna Elizabeth Bijmelaar, weduwe van J.G. Henning, 1842-1843
      Maria Josepha Faro, 1842-1843.
      Johannes Kretzer, 1843
      Henrique, weduwe J.A. Schols, 1843-1844
      Willem Hendrik van Voss, 1833-1843
    - 1844, 963A
      1844:
      Johanna Bolderslee, weduwe van Lourens Kunst, 1841-1844
      Cornelis Bor, weduwnaar van C. Lopez, 1843-1844
      Leonora Francisca Britto, 1844
      Johanna Duyckinck, weduwe van I.C. Holthuysen, 1794-1844
      Janus Marinus van Eps, 1844
      Anna Boom Franken, 1842-1844
      Juana Ursula Lopez, 1843-1844
      Antonia Marten, 1843-1844
      Juan Anthony Nicolaas, 1820-1845
      Hermanus Penso, 1842-1845
      Jannetje Gomez Tesselaar, weduwe van C. Bernhard Roosendal, 1832-1844
      Adriana Wilhelmina Wendel, 1843-1844
    - 1845, 963B
      1845:
      Anthoni Paul Joli, 1844
      Maria Louisa Levy, 1844-1845
      Maria Helena Lopez, 1845
      Juan Pedro Marten, 1819-1845
      Elisabeth Catharina Neuman, weduwe van R.P. Mekelenburgh, 1844-1845
      Johanna Helena Pierre, 1844-1845.
    - 1846, 963C
      1846:
      Hijmen Alexander Cohen, 1846
      John H. Cruger, 1828-1845
      Judith Cohen Henriquez, weduwe van Aron Motta, 1846
      Alleen de rekening-courant van de boedel is aanwezig.
      A. Marcano, 1846
      Jean Martius, 1845-1846
      Gabriël Striddels, 1845-1847.
      Rimon Marten, 1846
    - 1847, 963D
      1847:
      Helena Kristen, eerder weduwe van F. Obediente, en gescheiden van J. H. Walter, 1837-1847
      Samuel François Martijn, 1828-1847
      Jacob Haim de Meza, 1847
      August Wilhelm Neuman, 1814-1847
      Petrona Pietje, 1847
      Willem Prince jr, 1845-1847.
    - 1848-1850, 964A
      1848:
      Jan M. Bos, 1846-1848.
      1849:
      William Glazer, 1831-1849
      Elizabeth Areson, eerder weduwe van J. Ellis de Veer, gescheiden van J. Groesbeek, 1847-1849
      Pieter Holsman, 1843-1850.
      1850:
      Maria Henrietta Dobbeijns, 1832-1850
      Maria Leonora Jurriaensz, 1842-1850
      Remonda Elizabeth de Lange, weduwe van N. van Steenis, 1844-1850
      Constantinus Louis Römer, 1845-1849
      Gijsbert Vos Jz, 1844-1845
      Jeanette Catharina Vos, weduwe van J.C. Gaatman, 1817-1850.
      Openbare verkoop van de Weeskamer Willemstad, 1850
    - 1851-1852, 964B
      1851:
      Jeanette Henriquez, weduwe van J. Suares, 1841-1853
      José Dionisio Nunez, 1828-1851
      Johan Christof Schuler, 1850-1851
      Johannes Pieter de Windt, 1845-1851.
      1852:
      Alexander Mair, 1850-1852
      Alexander Schorrenberg, 1851-1852.
    - 1853-1855, 965A
      1853:
      Louis Philippus de Rochemont, 1813-1853
      Theodorus Sjouwer, 1846-1853
      Anna Constantia de Windt, 1852-1853.
      1854:
      Antoine Dominique Coirin, 1813-1853
      Friedrich Diener, 1853-1855
      Susanna van der Veen Pitt, weduwe van J. Veeris, 1817-1854
      Juan Roberts alias Juan Robin Campo, 1853-1854
      Dominiek Verhelst, 1853-1854.
      1855:
      Anna Maria Perret Gentil, weduwe van C. Voogd, 1851-1855
      Martis Mat, 1854-1855.
    - 1856-1857, 965B
      1856:
      Elizabeth Beaujon, weduwe van K. van Eekhout, 1826-1856
      Elizabeth [...], weduwe van A. Crasto, 1855-1856
      James Cheie, 1856
      Johannes Dam, 1838-1856
      Adriaan Christiaan de Gorter, 1849-1856
      Olbino Serido, 1856.
      1857:
      Caspar Appenzeller, 1856-1857
      Juana Cistoba alias Doortje, 1856-1857
      Jan Jansen, 1826-1857
      Petrus Jacobus de Keyzer, 1856-1858
      Gerrit Knippenberg, 1856-1857
      Maximiana alias Masinetta Ansion, 1855-1857
      Maria Dorothea Pietersz, weduwe van C. Beli, 1812-1857
      Jan Hendrik Stelp, 1838-1857
      Rita Florida de Windt, 1857.
    - 1858-1862, 966A
      1858:
      Pieter Lourens Boezem, 1856-1858.
      1859:
      Johanna Chatelain en Jansje Gouverneur, 1858-1859
      Catalina Isenia alias Damieta Laurens, 1859
      Adriaan Lacré, 1858-1859.
      1860:
      Nicolaas Evertsz, 1847-1859.
      1861:
      Cornelis Gerhard Columba, 1852-1861
      Dominga Françisca, 1844-1861
      Juan Gonzalez, 1861
      Johanna C. Specht, 1845-1861.
      1862:
      Hendrietta Petronella Cancrijn, weduwe van J.C. Jandroep, 1862
      De rekening-courant van de boedel ontbreekt. Zie ook het jaar 1863.
      Maria Olaria Karlo Donkarlo, 1857-1862
      David Delvalle Henriquez, echtgenoot van A. Penso, 1862
      Anna Kup, 1862
      Anna Elisabeth de Lannoy, weduwe van J.L. Lambertus, 1831-1862
      Johannes Simon Welhous, 1862.
    - 1863, 966B
      1863:
      Hermanus Brusse, echtgenoot van J.H. Hoyer, 1862-1863
      Gerarda Josefa en Maria Magdalena van Brandt, 1862-1863
      Hendrietta Petronella Cancrijn, weduwe van Jan Cornelis Jandroep, 1863
      Johannes Richard Emmerij, 1863
      Maria Petronella Genie, 1838-1864
      Isaac Gouverneur Gz, 1862-1863
      Wigboldus Rudolph van Bergen van der Gijp, 1863-1866
      Maria Bernardina Grotestam, weduwe van J.F. Evertsz, 1862-1863
      Abraham Henry Helm, 1812-1863
      Alexander Lejeune Leseur, 1859-1863
      Elias Lopez, 1859-1863
      Maria Jacoba Martin, 1863
      Gijsbertha Petronella Mulder, weduwe van R.R. Emmerij, 1863
      Carel Frederik Neuman, echtgenoot van C.P. Junck, 1862-1863
      Willem Frederik Nicolaas, 1862
      Emile Piani, 1862-1863
      Charlotte Prince, 1863
      Jan Ernst Rink van Raders, 1857-1864
      Johanna Catharina Schotborgh, 1863
      Jeannette Catharina Smith, 1850-1863
      Wilhelmina Isenia Specht, weduwe van W. Craneveldt, 1838-1864
      James Spencer, 1863
      Catharina Elisabeth Tromp, 1863
      Maria Petronella Quant van der Velde, 1862-1863.
    - 1864-1867., 967
      1864:
      Mathijs en John Charles Bernard, 1864
      Pedro Casparzoon c.s., 1864
      Elisabeth Gerigorie, 1864
      Maria Catharina S. Gravenhorst, gescheiden van C.L. van Uytrecht, 1864
      Anthonetje Laguna, 1863-1864
      Carmen Daman Lauser, 1863-1864
      Willem Gerard Neuman, 1859-1864
      Anna Elisabeth Eugenia Nieuwkerk, 1859-1864
      Frederik Wilhelm Palm, 1853-1864
      Jan, Lucien en Belisaire Sterling, 1864.
      1865:
      W. Hoyer, weduwe van Abraham Daniël Cornelis van Coevenhoven, 1860-1865
      Mercé Eerlijk, 1863-1865
      John Casper Gaerste, 1865
      Postina Urn, 1865.
      1866:
      Anselmo Cotis, weduwnaar van A. Giribaldi, 1853-1865
      Juan Baptista Curiel, 1800-1864
      Willem Anselmo en Anna Maria Charlotte Giribaldi, 1866
      Susanna Gerarda van Houten, weduwe van F. Avansino, 1866
      Willem van Houten, 1866
      Jannetje Geertruida Jutting, 1866
      Dominga Serafina Lacruz, 1849-1866(?)
      De rekening-courant van de boedel ontbreekt
      Juan Ricalo, 1850-1866.
      1867:
      Andries Louis de Lannoy, 1865-1867
      Wilhelmina Constancia Römer, echtgenote van A.L. de Lannoy Insernia, 1867
      Zie ook inv. nr. 968 (1868).
      Regina Ersilia Senior, 1867
      Johanna Carolina Specht, 1867
      Philiipina Petronella Giribaldi, weduwe van C.L. de Windt, 1854-1867.
    - 1868-1869., 968
      1868:
      Philip Maximiliaan da Costa, 1867-1868
      Robert Conn jr, 1861-1869
      Maria Martina Davelaar, 1835-1868
      Georgina Françoise Giribaldi, weduwe van R. Soublette, 1865-1869
      Andries Louis Lannoy Insernia, 1868
      Hendrik Ogenius, 1867-1868
      Andres Jorge Palacio, 1866-1868
      Cherie Prei, 1863-1868
      Richard Philip Raven, 1867-1868
      Asinto Robert Sterling, 1868
      Weduwe van Evert de Veylder, 1811-1868
      Jannetje Catharina Weitz, 1868.
      1869:
      José Ferret y Bonet, 1868-1869
      Pierre Desiré Bouchet, 1869
      David Maria Casagrande, 1869